Inventaris van het archief van het Ministerie van Financiën: Administratie der Indirecte Belastingen, 1815-1823
Nationaal Archief, Den Haag
Departement van Ontvangsten: Indirecte Belastingen E
Financiën / Indirecte Belastingen, 1815-1823
1814-1824
F28054
58.50 meter; 498 inventarisnummers.
Normale geschreven, getypte en gedrukte documenten, geen bijzondere handschriften
Nationaal Archief, Den Haag
Generale Directie der In- en Uitgaande Rechten en Accijnsen;
Generale Directie der Indirecte Belastingen;
Generale Directie der Indirecte Belastingen en der Convooien en Licenten
Het archief is chronologisch geordend. Het betreft de accijnzen: de heffingen op levensbehoeften zoals het gemaal (op granen), geslacht (op vlees), zout, suiker, wijn, gedistilleerd en bier. De vele ontduikingen en overtredingen werden in de indices vermeld onder de term 'contentieus'.
Archiefvorming
Geschiedenis van de archiefvormer
Zie voor een uitgebreide beschrijving van de geschiedenis van de archiefvormer de algemene inleiding 2.08.01.00.
Departement van ontvangsten en voorgangers: archieven 1813-1830
NB. nrs. tussen (): samen met andere administraties
algemene organen:
Raad v.Administratie:
verbalen/index 1821-3-1824 H 20-30
Raad v.Ontvangsten:
verbalen/ag/index 4-1824-1830 H 31-108
deel-administraties:
- directe belastingen:
verbaal 1814-7-1819;8-1819-1823 B 1-124; B 125-190
verbaal 4-1824-1830 (G 604-681)
indices 1819-1823; 1824-1830 B 197-199; (G 1538-1589)
klappers 1814-1823; 1824-1830 B 193-196, 200-202; G 1596-1600
agendas 1813-1815, 1819 B 191-192, 203-205
agendas 1819-1823; 1824-1830 in verbaal (min); (G 481-603)
varia 1814-1821 B 206-217
- in/uitgaande rechten (conv. en lic):
verbaal 1813-6-1819 F 1-420
verbaal (Centraal Bureau) 3-1818-6-1819 H 1-19
verbaal 7-1819-3-1824 (G 1-480, G 728-1506)
verbaal 4-1824-1830 (G 604-681)
indices 1814-6-1819 F 421-433
indices 7-1819-1830 (G 1514-1589)
klappers 1813-1819; 1819-1830 F 434-437; (G 1590-1598)
agendas 1813-3-1824; 4-1824-1830 in verbaal (min); (G 481-603)
varia 1814-1826 F 438-466
- indirecte belastingen:
verbaal 1815-6-1819 E 1-476
verbaal 7-1819-3-1824 (G 1-480, G 728-1506)
verbaal 4-1824-1830 (G 604-681)
indices 1815-6-1819 E 477-488
indices 7-1819-1830 (G 1514-1589)
klappers 1815-1819; 1819-1830 E 489; (G 1590-1598)
agendas 1815-3-1824; 4-1824-1830 in verbaal (min); (G 481-603)
varia 1814-1824 E 490-498
- registratie:
verbaal 1816-1823; 1824-1830 D 1-130; G 682-717
indices - -; 1824-1830 G 1642-1668
klappers 1814-1816; 1823-1830 D 131-132; (G 1670-1674-..)
agendas 1814-1823; 1824-1830 in verbaal (min); G 1638-1641 en (G 481-603)
varia 1813-1830 D 133-137
- posterijen:
verbaal 1813-1823; 4-1824-1830 C 1-194; G 718-723
indices 1814-1823; 1824-1830 C 195-197; G 1614-1621
klappers 1814-1823; 1824-1830 C 198-201; G 1622-1625
agendas 1814-1823; 1824-1830 in verbaal (min); G 1604-1612 en (G 481-603)
varia ca.1800-1829 C 202-251
Geschiedenis van het archiefbeheer
De verwerving van het archief
2.08
Aanwijzingen voor de gebruiker
Openbaarheidsbeperkingen
Volledig openbaar.
Materiële beperkingen
Aanvraaginstructie
Openbare archiefstukken kunnen online worden aangevraagd en gereserveerd. U kunt dit ook via de terminals in de studiezaal van het Nationaal Archief doen. Om te kunnen reserveren dient u de volgende stappen te volgen:
U maakt een profiel aan op www.gahetna.nl, en logt vervolgens in
Via de archiefinventaris (alleen de beschrijvingen met rode nummers) selecteert u het gewenste archiefstuk door op de knop 'Reserveren' te klikken
In het volgende scherm geeft u aan op welke dag u het archiefstuk wilt inzien
Indien u zich bevindt in de studiezaal en een tafelnummer heeft ontvangen kunt u dit nummer vermelden. Als u geen tafelnummer heeft kunt u tafelnummer 777 laten staan
Vervolgens bevestigt u uw reservering door deze te versturen.
Verwant materiaal
Beschikbaarheid van kopieën
Beschrijving van de series en archiefbestanddelen
- Indirecte belastingen verbaal, 1815 - 1819; 1-157
  - 1815 Feb. 23 - Mrt, 1
  - 1815 Mrt 22 - Apr. 11., 2
  - 1815 Apr. 12 - Mei 3., 3
  - 1815 Mei 6 - Mei 31., 4
  - 1815 Jun. 1 - Jun. 26., 5
  - 1815 Jun. 27 - Jul. 31., 6
  - 1815 Aug., 7
  - 1815 Sep. 1 - Sep. 20., 8
  - 1815 Sep. 21 - Okt. 18., 9
  - 1815 Nov. 19 - Nov. 9., 10
  - 1815 Nov. 10 - Dec. 7., 11
  - 1815 Dec. 8 - Dec. 30., 12
  - 1816 Jan. 3 - Jan. 20., 13
  - 1816 Jan. 22 - Jan. 31., 14
  - 1816 Feb. 1 - Feb. 10., 15
  - 1816 Feb. 12 - Feb. 23., 16
  - 1816 Feb. 26 - Feb. 29., 17
  - 1816 Feb. 29., 18
  - 1816 Mrt. 1 - Mrt. 14., 19
  - 1816 Mrt. 15 - Mrt 30., 20
  - 1816 Apr. 1 -Apr. 13., 21
  - 1816 Apr. 16 - Apr. 30., 22
  - 1816 Mei 1 - Mei 14., 23
  - 1816 Mei 15 - Mei 25., 24
  - 1816 Mei 27 - Jun. 14., 25
  - 1816 Jun. 15 - Jun. 29., 26
  - 1816 Jul. 2 - Jul. 13., 27
  - 1816 Jul. 15 - Jul. 30., 28
  - 1816 Aug. 1 - Aug. 21., 29
  - 1816 Aug. 22 - Sep. 10., 30
  - 1816 Sep. 11 - Sep. 26., 31
  - 1816 Sep. 27 - Okt. 12., 32
  - 1816 Okt. 15 - Okt. 28., 33
  - 1816 Okt. 29 - Nov. 16., 34
  - 1816 Nov. 18 - Dec. 9, 35
  - 1816 Dec. 10 - Dec. 23., 36
  - 1816 Dec. 24 - Dec. 31., 37
  - Indir. Belastingen Brussel Noord en Zuid Ned. Agemda's, Resolutien en Bescheiden, 1816 Nov. 16 - Nov. 30., 38
  - Indir. Belastingen Brussel Noord en Zuid Ned. Agemda's, Resolutien en Bescheiden, 1816 Dec. 1 - Dec. 19., 39
  - 1817 Jan. 2 - Jan. 13., 40
  - 1817 Jan. 14 - Jan 25., 41
  - 1817 Jan. 27 - Feb. 5., 42
  - 1817 Feb. 6 - Feb. 12., 43
  - 1817 Feb. 12 - Feb. 20., 44
  - 1817 Feb. 21 - Mrt. 1., 45
  - 1817 Mrt. 3 -Mrt. 6., 46
  - 1817 Mrt. 7 - Mrt 13., 47
  - 1817 Mrt. 14 - Mrt 21., 48
  - 1817 Mrt. 22 - Mrt 31., 49
  - 1817 Apr. 1 - Apr. 7., 50
  - 1817 Apr. 8 - Apr. 15., 51
  - 1817 Apr. 16 - Apr. 22., 52
  - 1817 Apr. 23 - Apr. 30., 53
  - 1817 Mei 1 - Mei. 6., 54
  - 1817 Mei. 7 - Mei. 16., 55
  - 1817 Mei. 17 - Mei 24., 56
  - 1817 Mei. 27 - Jun. 2., 57
  - 1817 Jun. 3 - Jun. 7., 58
  - 1817 Jun. 9 - Jun. 14., 59
  - 1817 Jun. 16 - Jun. 23., 60
  - 1817 Jun. 24 - Jun. 30., 61
  - 1817 Jul. 1 - Jul. 5., 62
  - 1817 Jul. 8 - Jul. 14., 63
  - 1817 Jul. 15 - Jul. 21., 64
  - 1817 Jul. 22 - Jul. 29., 65
  - 1817 Jul. 30 - Aug. 7., 66
  - 1817 Aug. 8 - Aug. 15., 67
  - 1817 Aug. 16 - Aug. 21., 68
  - 1817 Aug. 22 - Aug. 30., 69
  - 1817 Sep. 1 - Sep. 8., 70
  - 1817 Sep. 9 - Sep. 15., 71
  - 1817 Sep. 16 - Sep. 23., 72
  - 1817 Sep. 24 - Sep. 30., 73
  - 1817 Okt. 1 - Okt. 7., 74
  - 1817 Okt. 8 - Okt. 13., 75
  - 1817 Okt. 14 - Okt. 18., 76
  - 1817 Okt. 20 - Okt. 27., 77
  - 1817 Okt. 28 - Nov. 3., 78
  - 1817 Nov. 4 - Nov. 10., 79
  - 1817 Nov. 11 - Nov. 15., 80
  - 1817 Nov. 17 - Nov. 21., 81
  - 1817 Nov. 22 - Nov. 26., 82
  - 1817 Nov. 27 - Nov. 2., 83
  - 1817 Dec. 3 - Dec. 10., 84
  - 1817 Dec. 11 - Dec. 12., 85
  - 1817 Dec. 13 - Dec. 15., 86
  - 1817 Dec. 16 - Dec. 17., 87
  - 1817 Dec. 18 - Dec. 19., 88
  - 1817 Dec. 20 - Dec. 22., 89
  - 1817 Dec. 23., 90
  - 1817 Dec. 24., 91
  - 1817 Dec. 27., 92
  - 1817 Dec. 29 - Dec. 31., 93
  - 1818 Jan. 2 - Jan. 9., 94
  - 1818 Jan. 10 - Jan. 12., 95
  - 1818 Jan. 13 - Jan. 14., 96
  - 1818 Jan. 15 - Jan. 22., 97
  - 1818 Jan. 23 - Jan. 28., 98
  - 1818 Jan. 29 - Jan. 31., 99
  - 1818 Feb. 2 - Feb. 9., 100
  - 1818 Feb. 10 - Feb. 16., 101
  - 1818 Feb. 17 - Feb 23., 102
  - 1818 Feb. 24 - Feb. 27., 103
  - 1818 Feb. 28 - Mrt. 5., 104
  - 1818 Mrt. 7 - Mrt 12., 105
  - 1818 Mrt 14 - Mrt 19., 106
  - 1818 Mrt 21 - Mrt 28., 107
  - 1818 Mrt 31 - Apr. 2., 108
  - 1818 Apr. 4., 109
  - 1818 Apr. 9 - Apr. 14., 110
  - 1818 Apr. 16 - Apr. 23., 111
  - 1818 Apr. 25 - Apr. 29., 112
  - 1818 Mei. 2 - Mei 7., 113
  - 1818 Mei. 9 - Mei 16., 114
  - 1818 Mei. 19 - Mei 23., 115
  - 1818 Mei. 26 - Mei 30., 116
  - 1818 Jun. 2 - Jun. 9., 117
  - 1818 Jun. 11 - Jun. 16., 118
  - 1818 Jun. 20 - Jun. 25., 119
  - 1818 Jun. 27 - Jul. 2., 120
  - 1818 Jul. 4 - Jul. 9., 121
  - 1818 Jul. 11 - Jul. 16., 122
  - 1818 Jul. 18 - Jul. 23., 123
  - 1818 Jul. 28 - Jul. 30., 124
  - 1818 Aug. 1 - Aug. 6., 125
  - 1818 Aug. 8 - Aug. 13., 126
  - 1818 Aug. 15 - Aug 20., 127
  - 1818 Aug. 22 - Aug. 29., 128
  - 1818 Sep. 1 - Sep. 8., 129
  - 1818 Sep. 10 - Sep. 17., 130
  - 1818 Sep. 18 - Sep. 26., 131
  - 1818 Sep. 29 - Okt. 6., 132
  - 1818 Okt. 8 - Okt. 13., 133
  - 1818 Okt. 15 - Okt. 22., 134
  - 1818 Okt. 24 - Nov. 2., 135
  - 1818 Nov. 5 - Nov. 14., 136
  - 1818 Nov. 17 - Nov. 26., 137
  - 1818 Nov. 28 - Dec. 5., 138
  - 1818 Dec. 8 - Dec. 15., 139
  - 1818 Dec. 17 - Dec. 22., 140
  - 1818 Dec. 24 - Dec. 31., 141
  - 1819 Jan. 2 - Jan. 16., 142
  - 1819 Jan. 19 - Jan. 28., 143
  - 1819 Jan. 30 - Feb. 9., 144
  - 1819 Feb. 11 - Feb. 23., 145
  - 1819 Feb. 25 - Mrt. 6., 146
  - 1819 Mrt. 9 - Mrt. 18., 147
  - 1819 Mrt. 20 - Mrt 27., 148
  - 1819 Mrt. 30 - Apr. 8., 149
  - 1819 Apr. 10 - Apr. 20., 150
  - 1819 Apr. 21 - Mei 1., 151
  - 1819 Mei 4 - Mei 13., 152
  - 1819 Mei 15 - Mei 27., 153
  - 1819 Mei 29 - Jun. 12., 154
  - 1819 Jun. 15 - Jun. 24., 155
  - 1819 Jun. 26 - Jun. 29., 156
  - 1819 Jun. 30, 157
- Bijlagen tot het verbaal, ingekomen stukken bij de administrasie der indirecte belastingen, 1815 - 1819; 158-476
  - 1815 Feb. 23 Mrt 2. 1 - 157, 158
  - 1815 Mrt. 3 Mrt. 11. 159 - 335, 159
  - 1815 Mrt. 13- Mrt. 20. 336 - 448, 160
  - 1815 Mrt. 21- Mrt. 30. 449 - 609, 161
  - 1815 Mrt. 31- Mrt. 7. 610 - 722, 162
  - 1815 Apr. 8- Apr. 18. 723 - 850, 163
  - 1815 Apr. 19- Mei 2. 852 - 999, 164
  - 1815 Mei 3 - Mei 13. 1000 - 1145, 165
  - 1815 Mei 16 - Mei 29. 1147 - 1323, 166
  - 1815 Mei 30 - Jun. 15. 1324 - 1506, 167
  - 1815 Jun. 16 - Jun. 30. 1507 - 1657, 168
  - 1815 Jul. 1 - Jul. 20. 1658 - 1822, 169
  - 1815 Jul. 21 - Aug. 4. 1823 - 1975, 170
  - 1815 Aug. 5 - Aug. 17. 1976 - 2123, 171
  - 1815 Aug. 18 - Aug. 31. 2125 - 2296, 172
  - 1815 Sep. 2 - Sep. 11. 2297 - 2433, 173
  - 1815 Sep. 12 - Sep. 27. 2434 - 2594, 174
  - 1815 Sep. 28 - Okt. 13. 2595 - 2737, 175
  - 1815 Okt. 14 - Nov. 1. 2739 - 2905, 176
  - 1815 Nov. 3 - Nov. 18. 2905 - 3091, 177
  - 1815 Nov. 20 - Dec. 13. 3093 - 3297, 178
  - 1815 Dec. 14 - Dec. 30. 3299 - 3465, 179
  - 1816 Jan. 3 Jan. 6 1 - 131, 180
  - 1816 Jan. 8 Jan. 9. 133 - 303, 181
  - 1816 Jan. 10 - Jan. 13. 304 - 501, 182
  - 1816 Jan. 15 - Jan. 17. 502 - 705, 183
  - 1816 Jan. 18 - Jan. 22. 707 - 903, 184
  - 1816 Jan. 23 - Jan. 26. 906 - 1072, 185
  - 1816 Jan. 27 - Jan. 29. 1075 - 1214, 186
  - 1816 Jan. 30 - Feb. 2. 1215 - 1388, 187
  - 1816 Feb. 3 - Feb. 6. 1390 - 1585, 188
  - 1816 Feb. 7 - Feb. 10. 1589 - 1755, 189
  - 1816 Feb. 12 - Feb. 14. 1756 - 1944, 190
  - 1816 Feb. 15 - Feb. 17. 1945 - 2098, 191
  - 1816 Feb. 19 - Feb. 23. 2104 - 2326, 192
  - 1816 Feb. 24 - Feb. 28. 2327 - 2553, 193
  - 1816 Feb. 29 - Mrt. 6. 2554 - 2838, 194
  - 1816 Mrt. 7 - Mrt. 11. 2840 - 3071, 195
  - 1816 Mrt. 12 - Mrt. 16. 3073 - 3288, 196
  - 1816 Mrt. 18 - Mrt. 21. 3289 - 3526, 197
  - 1816 Mrt. 22 - Mrt. 29. 3527 - 3817, 198
  - 1816 Mrt. 30 - Apr. 4. 3818 - 4034, 199
  - 1816 Apr. 5 - Apr. 8. 4035 - 4208, 200
  - 1816 Apr. 10 - Apr. 13. 4209 - 4368, 201
  - 1816 Apr. 16 - Apr. 19. 4369 - 4632, 202
  - 1816 Apr. 20 - Apr. 25. 4634 - 4854, 203
  - 1816 Apr. 26 - Apr. 30. 4857 - 5031, 204
  - 1816 Mei 1 - Mei 6. 5035 - 5263, 205
  - 1816 Mei 7 - Mei 10. 5264 - 5455, 206
  - 1816 Mei 13 - Mei 17. 5458 - 5707, 207
  - 1816 Mei 18 - Mei 25. 5708 - 6003, 208
  - 1816 Mei 27 - Jun. 1. 6005 - 6235, 209
  - 1816 Jun. 4 - Jun. 7. 6238 - 6458, 210
  - 1816 Jun. 8 - Jun. 11. 6459 - 6625, 211
  - 1816 Jun. 12 - Jun. 17. 6626 - 6907, 212
  - 1816 Jun. 19 - Jun. 24. 6908 - 7194, 213
  - 1816 Jun. 25 - Jun. 29. 7196 - 7387, 214
  - 1816 Jul. 1 - Jul. 4. 7388 - 7578, 215
  - 1816 Jul. 5 - Jul. 10. 7580 - 7792, 216
  - 1816 Jul. 11 - Jul. 15. 7793 - 7990, 217
  - 1816 Jul. 16 - Jul. 20. 7992 - 8197, 218
  - 1816 Jul. 23 - Jul. 25. 8201 - 8401, 219
  - 1816 Jul. 26 - Jul. 30. 8402 - 8595, 220
  - 1816 Aug. 1 - Aug. 2. 8596 - 8771, 221
  - 1816 Aug. 5 - Aug. 9. 8773 - 8932, 222
  - 1816 Aug. 10 - Aug. 14. 8933 - 8932, 223
  - 1816 Aug. 15 - Aug. 21. 9157 - 9368, 224
  - 1816 Aug. 22 - Aug. 27. 9370 - 9599, 225
  - 1816 Aug. 29 - Sep. 5. 9602 - 9866, 226
  - 1816 Sep. 6 - Sep. 13. 9868 - 10164, 227
  - 1816 Sep. 14 - Sep. 23. 10165 - 10531, 228
  - 1816 Sep. 24 - Sep. 28. 10532 - 10746, 229
  - 1816 Sep. 30 - Okt. 4. 10750 - 10976, 230
  - 1816 Okt. 5 - Okt. 9. 10980 - 11203, 231
  - 1816 Okt. 10 - Okt. 15. 11205 - 11479, 232
  - 1816 Okt. 16 - Okt. 22. 11484 - 11758, 233
  - 1816 Okt. 23 - Okt. 30. 11759 - 12021, 234
  - 1816 Okt. 31 - Nov. 6. 12024 - 12278, 235
  - 1816 Nov. 7 - Nov. 13. 12280 - 12545, 236
  - 1816 Nov. 14 - Nov. 22. 12549 - 12847, 237
  - 1816 Nov. 23 - Dec. 1. 12850 - 13128, 238
  - 1816 Dec. 2. - Dec. 6. 13129 - 13386, 239
  - 1816 Dec. 7 - Dec. 13. 13388 - 13685, 240
  - 1816 Dec. 14 - Dec. 21. 13687 - 14128, 241
  - 1816 Dec. 23 - Dec. 26. 14132 - 14321, 242
  - 1816 Dec. 28 - Dec. 31. 14324 - 14500, 243
  - 1817 Jan. 2 - Jan 7. 1 - 246, 244
  - 1817 Jan 8 - Jan. 11. 247 - 447, 245
  - 1817 Jan. 17 - Jan. 20. 448 - 680, 246
  - 1817 Jan. 17 - Jan 20. 681 - 903, 247
  - 1817 Jan 21 - Jan. 25. 905 - 1145, 248
  - 1817 Jan. 27 - Jan. 29. 1148 - 1399, 249
  - 1817 Jan. 30 - Feb. 3. 1400 - 1649, 250
  - 1817 Feb. 4 - Feb. 6. 1649 - 1846, 251
  - 1817 Feb. 7 - Feb. 11. 1848 - 2128, 252
  - 1817 Feb. 12 - Feb. 15. 2132 - 2371, 253
  - 1817 Feb. 17 - Feb. 19. 2372 - 2618, 254
  - 1817 Feb. 20 - Feb. 22. 2619 - 2803, 255
  - 1817 Feb. 24 - Feb. 26. 2804 - 3035, 256
  - 1817 Feb. 27 - Mrt. 1. 3040 - 3189, 257
  - 1817 Mrt. 3 - Mrt. 4. 3190 - 3340, 258
  - 1817 Mrt. 5 - Mrt. 7. 3342 - 3546, 259
  - 1817 Mrt. 8 - Mrt. 10. 3547 - 3711, 260
  - 1817 Mrt. 11 - Mrt. 13. 3712 - 3924, 261
  - 1817 Mrt. 14 - Mrt. 17. 3926 - 4124, 262
  - 1817 Mrt. 18 - Mrt. 21. 4128 - 4339, 263
  - 1817 Mrt. 22 - Mrt. 25. 4340 - 4578, 264
  - 1817 Mrt. 26 - Mrt. 29. 4580 - 4836, 265
  - 1817 Mrt. 31 - Apr. 2. 4837 - 5080, 266
  - 1817 Apr. 3 - Apr. 5. 5083 - 5332, 267
  - 1817 Apr. 7 - Apr. 9. 5333 - 5552, 268
  - 1817 Apr. 10 - Apr. 14. 5556 - 5772, 269
  - 1817 Apr. 15 - Apr. 17. 5773 - 5985, 270
  - 1817 Apr. 18 - Apr. 21. 5987 - 6201, 271
  - 1817 Apr. 22 - Apr. 24. 6202 - 6422, 272
  - 1817 Apr. 25 - Apr. 29. 6427 - 6725, 273
  - 1817 Apr. 30 - Mei 2. 6727 - 6913, 274
  - 1817 Mei 3 - Mei 6. 6914 - 7126, 275
  - 1817 Mei 7 - Mei 10. 7127 - 7314, 276
  - 1817 Mei 12 - Mei 14. 7316 - 7544, 277
  - 1817 Mei 16 - Mei 19. 7546 - 7752, 278
  - 1817 Mei 20 - Mei 23. 7753 - 7984, 279
  - 1817 Mei 24 - Mei 28. 7985 - 8193, 280
  - 1817 Mei 29 - Mei 31. 8194 - 8360, 281
  - 1817 Jun. 2 - Jun. 4. 8363 - 8577, 282
  - 1817 Jun. 5 - Jun. 7. 8581 - 8764, 283
  - 1817 Jun. 9 - Jun. 11. 8765 - 8995, 284
  - 1817 Jun. 12 - Jun. 16. 8996 - 9238, 285
  - 1817 Jun. 17 - Jun. 19. 9240 - 9485, 286
  - 1817 Jun. 20 - Jun. 23. 9486 - 9637, 287
  - 1817 Jun. 24 - Jun. 26. 9638 - 9882, 288
  - 1817 Jun. 27 - Jul. 1. 9889 - 10187, 289
  - 1817 Jul. 2 - Jul. 5. 10188 - 10389, 290
  - 1817 Jul. 8 - Jul. 10. 10390 - 10675, 291
  - 1817 Jul. 11 - Jul. 14. 10682 - 10864, 292
  - 1817 Jul. 15 - Jul. 17. 10865 - 11068, 293
  - 1817 Jul. 18 - Jul. 21. 11069 - 11274, 294
  - 1817 Jul. 22 - Jul. 24. 11275 - 11474, 295
  - 1817 Jul. 25 - Jul. 28. 11475 - 11636, 296
  - 1817 Jul. 29 - Jul. 31. 11638 - 11817, 297
  - 1817 Aug. 1 - Aug. 5. 11819 - 12042, 298
  - 1817 Aug. 6 - Aug. 7. 12044 - 12220, 299
  - 1817 Aug. 8 - Aug. 11. 12222 - 12435, 300
  - 1817 Aug. 12 - Aug. 14. 12436 - 12665, 301
  - 1817 Aug. 15 - Aug. 18. 12667 - 12861, 302
  - 1817 Aug. 19 - Aug. 20. 12863 - 13047, 303
  - 1817 Aug. 21 - Aug. 23. 13076 - 13273, 304
  - 1817 Aug. 25 - Aug. 27. 13275 - 13489, 305
  - 1817 Aug. 28 - Sep. 1. 13491 - 13700, 306
  - 1817 Sep. 2. - Sep. 4. 13705 - 13906, 307
  - 1817 Sep. 5 - Sep. 8. 13907 - 14152, 308
  - 1817 Sep. 9 - Sep. 12. 14153 - 14374, 309
  - 1817 Sep. 13 - Sep. 15. 14376 - 14544, 310
  - 1817 Sep. 16 - Sep. 17. 14545 - 14748, 311
  - 1817 Sep. 18 - Sep. 20. 14751 - 14925, 312
  - 1817 Sep. 22 - Sep. 24. 14926 - 15129, 313
  - 1817 Sep. 25 - Sep. 27. 15133 - 15302, 314
  - 1817 Sep. 29 - Sep. 30. 15305 - 15452, 315
  - 1817 Okt. 1 - Okt. 3. 15453 - 15636, 316
  - 1817 Okt. 4 - Okt. 6. 15638 - 15786, 317
  - 1817 Okt. 7 15787 - 15901, 318
  - 1817 Okt. 8 - Okt. 10. 15905 - 16059, 319
  - 1817 Okt. 11 - Okt. 13. 16061 - 16239, 320
  - 1817 Okt. 14 - Okt. 15. 16240 - 16461, 321
  - 1817 Okt. 16 - Okt. 17. 16462 - 16599, 322
  - 1817 Okt. 18 - Okt. 20. 16600 - 16753, 323
  - 1817 Okt. 21 - Okt. 22. 16754 - 16942, 324
  - 1817 Okt. 23 - Okt. 27. 16945 - 17185, 325
  - 1817 Okt. 28. 17190 - 17341, 326
  - 1817 Okt. 29 - Okt. 30. 17341 - 14773, 327
  - 1817 Okt. 31 - Nov. 3. 17474 - 17648, 328
  - 1817 Nov. 4. 17651 - 17782, 329
  - 1817 Nov. 5 Nov. 10. 17783 - 18049, 330
  - 1817 Nov. 11 Nov. 12. 18057 - 18266, 331
  - 1817 Nov. 13 - Nov. 15. 18267 - 18477, 332
  - 1817 Nov. 15 - Nov. 17. 18478 - 18625, 333
  - 1817 Nov. 18. 18262 - 18749, 334
  - 1817 Nov. 19 - Nov. 21. 18754 - 18906, 335
  - 1817 Nov. 22 - Nov. 24. 18911 - 19092, 336
  - 1817 Nov. 25. 19096 - 19238, 337
  - 1817 Nov. 26 - Nov. 29. 19239 - 19465, 338
  - 1817 Dec. 1 - Dec. 2. 19467 - 19650, 339
  - 1817 Dec. 3 - Dec. 5. 19653 - 19835, 340
  - 1817 Dec. 6 - Dec. 9. 19839 - 20048, 341
  - 1817 Dec. 10 - Dec. 20. 20050 - 20734, 342
  - 1817 Dec. 22 - Dec. 31. 20750 - 21352, 343
  - 1818 Jan. 2 - Jan. 3. 5 - 180, 344
  - 1818 Jan. 5 - Jan 8. 181 - 449, 345
  - 1818 Jan. 9 - Jan 12. 453 - 729, 346
  - 1818 Jan 13 - Jan. 14. 731 - 928, 347
  - 1818 Jan. 15 - Jan. 17. 929 - 1109, 348
  - 1818 Jan. 19 - Jan. 21. 1111 - 1360, 349
  - 1818 Jan. 22 - Jan. 23. 1361 - 1515, 350
  - 1818 Jan. 24 - Jan. 26. 1516 - 1680, 351
  - 1818 Jan. 27 - Jan. 28. 1681 - 1859, 352
  - is er niet, 353
  - 1818 Jan. 29 - Jan. 31. 1861 - 2060, 354
  - 1818 Feb. 2 - Feb. 4. 2067 - 2307, 355
  - 1818 Feb. 5 - Feb. 7. 2308 - 2467, 356
  - 1818 Feb. 9 - Feb. 11. 2470 - 2701, 357
  - 1818 Feb. 12 - Feb. 14. 2702 - 2886, 358
  - 1818 Feb. 14 - Feb. 16. 2887 - 3030, 359
  - 1818 Feb. 17 - Feb. 18. 3043 - 3217, 360
  - 1818 Feb. 19 - Feb. 23. 3219 - 3521, 361
  - 1818 Feb. 24 - Feb. 25. 3535 - 3737, 362
  - 1818 Feb. 26 - Feb. 27. 3738 - 3922, 363
  - 1818 Feb. 28 - Mrt. 3. 3924 - 4086, 364
  - 1818 Mrt. 3 - Mrt. 5. 4087 - 4222, 365
  - 1818 Mrt. 7 - Mrt. 10. 4225 - 4401, 366
  - 1818 Mrt. 10 - Mrt. 12. 4402 - 4555, 367
  - 1818 Mrt. 14 - Mrt. 17. 4556 - 4807, 368
  - 1818 Mrt. 19 - Mrt. 21. 4814 - 5009, 369
  - 1818 Mrt. 24. 5012 - 5152, 370
  - 1818 Mrt. 26 - Mrt. 31. 5153 - 5364, 371
  - 1818 Mrt. 31 - Apr. 4. 5365 - 5614, 372
  - 1818 Apr. 7. 5615 - 5784, 373
  - 1818 Apr. 9 - Apr. 11. 5785 - 5945, 374
  - 1818 Apr. 14 - Apr. 16. 5948 - 6137, 375
  - 1818 Apr. 16 - Apr. 21. 6138 - 6352, 376
  - 1818 Apr. 21 - Apr. 25. 6353 - 6571, 377
  - 1818 Apr. 28 - Mei 2. 6575 - 6794, 378
  - 1818 Mei 2 - Mei 5. 6797 - 6975, 379
  - 1818 Mei 7 - Mei 9. 6976 - 7148, 380
  - 1818 Mei 12 - Mei 14. 7150 - 7375, 381
  - 1818 Mei 16 - Mei 19. 7376 - 7604, 382
  - 1818 Mei 21 - Mei 23. 7602 - 7791, 383
  - 1818 Mei 26 - Mei 28. 7795 - 7956, 384
  - 1818 Mei 30 - Jun. 2. 7959 - 8161, 385
  - 1818 Jun. 4 - Jun. 6. 8163 - 8352, 386
  - 1818 Jun. 9 - Jun. 11. 8354 - 8579, 387
  - 1818 Jun. 13 8583 - 8722, 388
  - 1818 Jun. 16 - Jun. 20. 8723 - 8974, 389
  - 1818 Jun. 23 8975 - 9123, 390
  - 1818 Jun. 28 - Jun. 30. 9130 - 9322, 391
  - 1818 Jun. 30 - Jul. 2. 9323 - 9435, 392
  - 1818 Jul. 4 9438 - 9562, 393
  - 1818 Jul. 7 9571 - 9719, 394
  - 1818 Jul. 9 - Jul. 11. 9720 - 9921, 395
  - 1818 Jul. 14 9922 - 10162, 396
  - 1818 Jul. 16 - Jul. 18. 10167 - 10341, 397
  - 1818 Jul. 21 10342 - 10490, 398
  - 1818 Jul. 23 - Jul. 25. 10492 - 10709, 399
  - 1818 Jul. 28 10711 - 10885, 400
  - 1818 Jul 30 10890 - 11010, 401
  - 1818 Aug. 1 - Aug. 4. 11013 - 11167, 402
  - 1818 Aug. 4 - Aug. 6. 11168 - 11311, 403
  - 1818 Aug. 8 11312 - 11420, 404
  - 1818 Aug. 11 11422 - 11573, 405
  - 1818 Aug. 13 - Aug. 15. 11579 - 11780, 406
  - 1818 Aug. 15. 11781 - 11832, 407
  - 1818 Aug. 18. 11833 - 11991, 408
  - 1818 Aug. 20 - Aug. 22. 11992 - 12150, 409
  - 1818 Aug. 22 - Aug. 25. 12151 - 12251, 410
  - 1818 Aug. 25 - Aug. 28. 12252 - 12398, 411
  - 1818 Aug 29. 12402 - 12488, 412
  - 1818 Sep. 1 - Sep. 3. 12490 - 12670, 413
  - 1818 Sep. 5. 12671 - 12783, 414
  - 1818 Sep. 8 12786 - 12934, 415
  - 1818 Sep. 10 - Sep. 12. 12938 - 13115, 416
  - 1818 Sep. 15 13117 - 13276, 417
  - 1818 Sep. 17 - Sep. 19. 13277 - 13419, 418
  - 1818 Sep. 22. 13421 - 13538, 419
  - 1818 Sep. 24 - Sep. 26. 13542 - 13668, 420
  - 1818 Sep. 29 13681 - 13826, 421
  - 1818 Okt. 1 - Okt. 3. 13826 - 13982, 422
  - 1818 Okt. 6 - Okt. 8. 13990 - 14197, 423
  - 1818 Okt. 10 - Okt. 13. 14204 - 14412, 424
  - 1818 Okt. 15 - Okt. 17. 14417 - 14592, 425
  - 1818 Okt. 17 - Okt. 20. 14593 - 14750, 426
  - 1818 Okt. 20 - Okt. 22. 14751 - 14863, 427
  - 1818 Okt. 24 14864 - 14967, 428
  - 1818 Okt. 27. 14970 - 15094, 429
  - 1818 Okt. 29 - Okt. 31. 15096 - 15225, 430
  - 1818 Nov. 2 - Nov. 5. 15226 - 15405, 431
  - 1818 Nov. 7 - Nov. 10. 15406 - 15608, 432
  - 1818 Nov. 12 - Nov. 17. 15612 - 15799, 433
  - 1818 Nov. 19 - Nov. 21. 15801 - 15979, 434
  - 1818 Nov. 24 - Nov. 26. 15981 - 16141, 435
  - 1818 Nov. 28 - Dec. 3. 16143 - 16350, 436
  - 1818 Dec. 5 - Dec. 8. 16353 - 16517, 437
  - 1818 Dec. 10 - Dec. 12. 16520 - 16703, 438
  - 1818 Dec. 15 - Dec. 17. 16707 - 16933, 439
  - 1818 Dec. 19 - Dec. 22. 16935 - 17097, 440
  - 1818 Dec. 24 - Dec. 26. 17098 - 17276, 441
  - 1818 Dec. 29 - Dec. 31. 17279 - 17395, 442
  - 1819 Jan. 2 - Jan. 7. 1 - 188, 443
  - 1819 Jan. 9 - Jan 13. 189 - 309, 444
  - 1819 Jan. 14 - Jan. 19. 310 - 561, 445
  - 1819 Jan. 21 564 - 684, 446
  - 1819 Jan. 23 - Jan. 26. 686 - 850, 447
  - 1819 Jan. 28. 851 - 888, 448
  - 1819 Jan. 28 - Jan. 30. 889 - 1050, 449
  - 1819 Feb. 2 - Feb. 4. 1053 - 1207, 450
  - 1819 Feb. 6 - Feb. 9. 1210 - 1368, 451
  - 1819 Feb. 11 - Feb. 13. 1369 - 1520, 452
  - 1819 Feb. 16 - Feb. 18. 1525 - 1733, 453
  - 1819 Feb. 20 - Feb. 25. 1734 - 1935, 454
  - 1819 Feb. 27 - Mrt. 4. 1937 - 2109, 455
  - 1819 Mrt 6 - Mrt 9. 2111 - 2254, 456
  - 1819 Mrt 11 - Mrt 13. 2255 - 2419, 457
  - 1819 Mrt 16 - Mrt 18. 2429 - 2620, 458
  - 1819 Mrt 20 - Mrt 25. 2621 - 2842, 459
  - 1819 Mrt 27 - Mrt 30. 2843 - 2970, 460
  - 1819 Apr. 1 - Apr. 3. 2971 - 3123, 461
  - 1819 Apr. 6 - Apr. 10. 3124 - 3334, 462
  - 1819 Apr. 13 - Apr. 15. 3341 - 3510, 463
  - 1819 Apr. 17 - Apr. 20. 3520 - 3689, 464
  - 1819 Apr. 21 - Apr. 24. 3690 - 3853, 465
  - 1819 Apr. 27 - Apr. 29. 3856 - 4000, 466
  - 1819 Mei 1 - Mei 4. 4006 - 4157, 467
  - 1819 Mei 6 - Mei 8. 4162 - 4338, 468
  - 1819 Mei 11 - Mei 15. 4340 - 4560, 469
  - 1819 Mei 18 - Mei 22. 4572 - 4795, 470
  - 1819 Mei 25 - Mei 27. 4803 - 4984, 471
  - 1819 Mei 29 - Jun. 5. 4987 - 5201, 472
  - 1819 Jun. 8 - Jun. 12. 5204 - 5401, 473
  - 1819 Jun. 15 - Jun. 19. 5404 - 5663, 474
  - 1819 Jun. 22. 5669 - 5794, 475
  - 1819 Jun. 24 - Jun. 29. 5798 - 6037, 476
- Indices op het verbaal van de administratie der indirecte belastingen, 1815 - 1819.; 477-488
  - 1815, 477
  - 1816 A - B, 478
  - 1816 B, 479
  - 1816 C - Z, 480
  - 1816 Dec. Index Gen. Directie 1817 A - B, 481
  - 1817 B, 482
  - 1817 B, 483
  - 1817 C - Z, 484
  - 1818 A - B, 485
  - 1818 B, 486
  - 1818 B - Z, 487
  - 1819 1e halfjaar, 488
- Indirecte Belastingen, Klapper op de Index, 1815 - 1819; 489
- Kabinets stukken betreffende de accijnsen, 1814 - 1824; 490-497
  - 1814 - 1815, 490
  - 1816, 491
  - 1817, 492
  - 1818, 493
  - 1819, 494
  - 1820, 495
  - 1821-1822, 496
  - 1823-1824, 497
- Stukken afkomstig van J. van Alphen gewezen hoofdinspecteur te Brussel betreffend gedistelleerd., 498